【裁判字號】    99,聲再,346
【裁判日期】    990831
【裁判案由】    詐欺等
【裁判全文】
臺灣高等法院刑事裁定                 99年度聲再字第346號
再審聲請人
即受判決人  甲○○
上列聲請人因恐嚇取財等案件，對於本院99年度上易字第1081號
，中華民國99年8月4日第二審確定判決（原審案號：臺灣宜蘭地
方法院98年度易字第282 號，起訴案號：臺灣宜蘭地方法院檢察
署98年度偵字第413號、第414號、第1894號、第1895號、第1896
號），聲請再審，本院裁定如下：
    主  文
再審之聲請駁回。
    理  由
一、聲請意旨略以：原判決對以下有利聲請人之證據漏未審酌：
  (一)聲請人受託代吳士龍向林啟鐘索討25萬元，伊所云：從林啟
    鐘那邊收回來的錢，該我們得的部份，我們一起平分。依吳
    士龍委託書所記載，乃指向林啟鐘收取之債權聲請人可得二
    分之一，即12萬 5千元平分。原審佐以聲請人在過程中所云
    非真意的氣話，誤以為差價利潤是25萬元以外，違背一般人
    知悉之普通法則。
  (二)聲請人自始至終僅要求林啟鐘清償積欠吳士龍25萬元債務，
    因林啟鐘不出面，故有恐嚇安全之言語，逼其出面，係犯刑
    法第 305條恐嚇危害安全罪，觀之聲請人選擇於武塔派出所
    員警監看下，協商清償債務，嗣因林啟鐘態度惡劣，致生齟
    齬，所云：如果不解決25萬元債務，罰你20倍或 100萬元等
    語，純為氣話。聲請人並無意圖為自己或第三人以恐嚇使林
    啟鐘交付財物之行為，原判決依刑法第 346條恐嚇未遂罪相
    繩，顯不相當。
  (三)第一審認定聲請人實際向林啟鐘以電話恐嚇之金額為75萬元
    ，第二審認定恐嚇金額為500 萬元，究竟何者為實，尚有審
    酌之必要。
  (四)第二審審判中，審判長林明俊甚多負面新聞，顯影響審判長
    心證及裁判品質，而審判中應踐行之程序，如聲請調查證據
    、傳喚證人、有利證據之調查均為未許，亦未於有罪之判決
    書中敘明。
    綜上，原判決漏未審酌前述有重要證據，聲請人為此聲請再
    審云云。
二、按不得上訴於第三審法院之案件，除刑事訴訟法第 420條規
    定外，其經第二審確定之有罪判決，如就足生影響於判決之
    重要證據漏未審酌者，亦得為受判決人之利益，聲請再審，
    固為刑事訴訟法第 421條所明定。而所謂「足生影響於判決
    之重要證據漏未審酌」者，係指該證據業經法院予以調查或
    經聲請調查而未予調查，致於該確定判決中漏未加以審認，
    而該證據如經審酌，則足生影響於該判決之結果，應為被告
    有利之判決而言。如當事人所提出之證據，縱加以審酌，仍
    不足以生影響於該判決結果者，或法院已加以調查，而基於
    論理法則、經驗法則，本其自由心證予以取捨及判斷，僅係
    對此持相異評價，而為證據之取捨，不採為被告有利之認定
    ，並於理由內敘明其捨棄之理由者，則均不得據為再審之理
    由。又所謂重要證據，必須該證據已足認定受判決人應受無
    罪、或免訴、或輕於原審所認定之罪名方可，如不足以推翻
    原審所認定罪刑之證據，即非足生影響於原判決之重要證據
    。是如當事人所提出之證據，不足以影響判決結果，或第二
    審法院依調查之結果，本於論理法則、經驗法則，取捨證據
    後認定事實者，即不包括之。又倘所指摘者，係關於原確定
    判決適用法律不當之情形，核屬非常上訴之範疇，非聲請再
    審所得救濟。
三、本件聲請人再審意旨所執理由，無非以其恐嚇被害人林啟鐘
    之言語均屬氣話，縱屬恐嚇，亦無為自己或第三人不法所以
    之意圖，不構成第346 條恐嚇取財罪，且第一審及第二審法
    院就恐嚇數額認定不一，而主張原審漏未審酌重要證據云云
    。惟查：原確定判決就聲請人辯稱其不具不法所有意圖，援
    引第一審判決理由，並審酌聲請人甲○○、共同被告廖千啟
    、樊建國之供述，已詳述其不採被告辯解之理由（見原確定
    判決第3頁至第4頁）；又原確定判決及第一審判決均認定聲
    請人等恐嚇被害人索討500萬元（見原確定判決第4頁；第一
    審判決第21頁至第32頁論述），並無二致，以上論斷俱有卷
    內證據可資覆按，且與經驗法則、論理法則，均屬無違，應
    屬事實審法院取捨證據及評價證據證明力等職權之適當行使
    ，並無違法或不當，亦無何漏未審酌重要證據之情形。至於
    聲請意旨(四)所執事由，乃指摘原審法院法官有迴避事由、採
    證程序違法、判決不備理由等情，係法律適用當否之問題，
    乃屬原判決是否違背法令，得否提起非常上訴之問題，非刑
    事訴訟法第421 條所定得聲請再審之事由，聲請人據以聲請
    再審，為無理由。
四、綜上所述，本件再審之聲請，置原確定判決事實欄明確認定
    及理由欄已詳予說明之事項於不顧，就原確定判決採證認事
    職權之適法行使及已明白論斷之事項，重為事實上之爭執，
    ，俱難認係適法之再審理由，其聲請再審，非有理由，應予
    駁回。
據上論結，應依刑事訴訟法第434條第1項，裁定如主文。
中    華    民    國    99    年    8     月    31    日
                  刑事第十二庭審判長法  官  蔡永昌
                                    法  官  蔡國在
                                    法  官  蔡新毅
以上正本證明與原本無異。
不得抗告。
                                    書記官  賴立旻
中    華    民    國    99    年    9     月    1     日

司法院資訊處製作；財團法人民間司法改革基金會備份。
